【裁判字號】    94,易更,2
【裁判日期】    950110
【裁判案由】    竊盜等
【裁判全文】
臺灣宜蘭地方法院刑事判決               94年度易更字第2號
公  訴  人  臺灣宜蘭地方法院檢察署檢察官
被      告  甲○○
                    另案在監.
上列被告因竊盜等案件，經檢察官聲請簡易判決處刑（94年度偵
字第435號），本院宜蘭簡易庭認不宜以簡易判決處刑，移送本
院適用通常訴訟程序審理，本院刑事庭於中華民國94年4月6日以
94年度易字第135號判決後，經臺灣高等法院於中華民國94年10
月31日以94年度上易字第879號撤銷原判決發回本院，判決如下
：
    主  文
本件免訴。
    理  由
一、公訴意旨略以：被告甲○○意圖為自己不法所有，於民國94
    年2月4日下午3時許無故侵入乙○○○位於宜蘭縣礁溪鄉○
    ○○○路90號之4之住處，並徒手竊取乙○○○所有之現金
    新台幣（下同）2,100元，嗣於得手後尚未離去之際，即為
    乙○○○報警查獲，並扣得上述贓款。因認被告涉有刑法第
    320條第1項竊盜罪並牽連涉有刑法第306條第1項無故侵入住
    宅罪嫌。
二、按案件曾經判決確定者，應諭知免訴之判決，刑事訴訟法第
    302條第1款定有明文。又訴訟上所謂一事不再理之原則，關
    於實質上一罪或裁判上一罪，亦均有其適用，最高法院60年
    台非字第77號著有判例可資參照。
三、經查：
（一）被告基於意圖為自己不法所有之概括犯意，自93年11月下
      旬某日下午2時許起至94年3月16日上午10時30分止，連續
      竊取朱蕭呅、吳進興、林守、伍桂芳、黃素香財物得手，
      竊取李牆、李林彩雲、藍小萍財物而未遂，所涉刑法第30
      2條第1項竊盜罪、同法第321條第2項第1項第2、3款加重
      竊盜未遂罪嫌部分，業經本院於94年11月9日以94年度簡
      上字第17號刑事判決判處有期徒刑1年而確定等情，業經
      本院調取該案偵審全卷核閱屬實。是本件公訴事實之犯罪
      時間即94年2月4日介乎於94年度簡上字第17號一案所認定
      之犯罪事實之間。
（二）按連續犯之所謂出於概括犯意，必須其多次犯罪行為自始
      均在一個預定犯罪計畫以內，出於主觀上始終同一犯意之
      進行，若中途另有新犯意發生，縱所犯為同一罪外，究非
      連續其初發之意思，即不能成立連續犯，又刑法上之連續
      犯，必須基於一個概括之犯意，連續數行為而犯同一罪名
      ，始能成立，如果每次犯罪係各別起意，縱令所犯罪名相
      同，亦不得以連續犯論，最高法院70年度台上字第6296號
      、59年度台上字第2458號判例均採同一見解。是有無連續
      犯之關係，應審酌被告多次犯罪行為是否基於一個概括之
      犯意而為之。
（三）訊據被告對於本案公訴事實均坦白不諱，並有告訴人乙○
      ○○之指訴、贓物認領保管單1紙、現場照片8紙在卷可稽
      ，其無故侵入住宅及竊盜之犯行固堪認定。惟本案仍應審
      酌本案竊盜部分與前揭94年度簡上字第17號確定判決認定
      之犯罪事實，有無連續犯之關係，亦即應審酌被告所犯本
      案竊盜部分與前揭確定判決所認定之多次竊盜犯罪事實，
      是否係基於概括犯意為之？經查，被告於本院審理時供承
      ：伊於93年底沒有工作，沒有錢，伊騎著機車四處看，如
      果有理想目標即會去偷，伊從第1次竊盜成功後就有沒錢
      就去偷的想法等語（參見本院卷第40頁）。復綜觀本件被
      告之竊盜犯行，係屬侵入住宅而竊盜財物之手法，與上揭
      本院94年度簡上字第17號被告竊取被害人朱蕭呅、吳進興
      、林守、伍桂芳、黃素香、李牆、李林彩雲、藍小萍財物
      之方式，均係侵入被害人住宅行竊之手法相類，亦觸犯基
      本犯罪事實相同之罪，足認其多次犯罪行為自始應均在一
      個預定犯罪計畫以內，出於主觀上始終同一犯意之進行。
（四）本案發回意旨雖認：被告於臺灣高等法院審判程序中業已
      供承：「我是臨時想到去偷的沒錯」、「（書狀內你有寫
      到你是因為竊盜被判拘役二十日，本應深深痛改前非好好
      做人，這個意思是說，你已決定不再偷竊了？）是的，我
      是有悔改的意思，決定不再偷了。」、「（既已決定不再
      偷了，為何94年2月4日下午又去偷？）是因為路過該地，
      那個門沒有鎖，臨時想到才進去偷的。」、「（為何又要
      偷？）因為過幾天就過年了，沒有錢用，所以就臨時進去
      偷了。」等語（詳見臺灣高等法院94年度上易字第879號
      一案94年10月6日審判筆錄第2頁至第3頁），足徵被告前
      案犯罪後確已悔改，本件犯行係因缺錢過年，乃臨時起意
      再度行竊，是被告雖自承有竊盜之犯行，然業已供稱本件
      犯行係臨時起意，應難認與前案有連續犯之關係等語。惟
      經本院調查結果，被告於94年度簡上字第17號一案之第一
      審遭本院羅東簡易庭判決判處拘役20日之時間為94年2月
      25日，而被告犯本案之時間為94年2月4日早於前案第一審
      判決之時間，故應無發回意旨所指摘被告經前案第一審判
      決後即決定痛改前非，嗣於94年2月4日復臨時起意下手行
      竊之情形。又被告雖於臺灣高等法院94年度上易字第857
      號一案向法官承認所犯本案係臨時起意而為，然因被告既
      無前揭發回意旨所指情形，且被告於本案為警查獲時即陳
      稱係為供作自己生活費用才會行竊等語（參見警詢卷第2
      頁），亦核與被告於本院本案審理時所供因失業沒錢而下
      手之犯罪目的係屬一致，更徵被告所犯本案竊盜部分之犯
      行與前揭確定判決所認定之多次竊盜犯行，具有同一概括
      犯意反覆實施之連續犯裁判上一罪關係無疑。此外，亦查
      無被告係以臨時起意之意圖犯本案，自應為有利於被告之
      認定，故被告所犯本件竊盜之犯行，與上述本院94年度簡
      上字第17號之刑事確定判決所認定之多次竊盜犯行，應具
      有連續犯之裁判上一罪關係。又被告無故侵入住宅之行為
      ，係為竊盜之目的，與前揭連續竊盜犯行部分，有方法結
      果之牽連犯裁判上一罪之關係，亦當堪認定。
（五）從而，揆諸首揭法條規定，被告涉犯之竊盜及無故侵入住
      宅犯行，自應已為上揭本院94年度簡上字第17號刑事確定
      判決既判力效力所及，應為免訴判決之諭知。
據上論斷，依刑事訴訟法第452條、第302條第1款，判決如主文
。
本案經檢察官陳嘉瑜到庭執行職務
中    華    民    國    95    年    1     月   10     日
                  刑事第四庭審判長法  官    林惠玲
                                  法  官    劉家祥
                                  法  官    郭淑珍
以上正本證明與原本無異。
如不服本判決應收受本判決後10日內向本院提出上訴書狀，其未
敘述上訴理由者，並得於提起上訴後10日內向本院補提理由書狀
 (均須按他造當事人之人數附繕本)「切勿逕送上級法院」。
                                  書記官    林秀麗
中    華    民    國    95    年    1     月    11    日


司法院資訊處製作；財團法人民間司法改革基金會備份。
